臺灣板橋地方法院刑事判決　　　　　　　96年度易字第2821號
公　訴　人　臺灣板橋地方法院檢察署檢察官
被　　　告　甲○○
上列被告因竊盜等案件，經檢察官提起公訴（96年度偵字第16052號）
，本院判決如下：
    主  文
甲○○竊盜，處有期徒刑貳月，減為有期徒刑壹月。又意圖為自
己不法之所有，以不正方法由自動付款設備取得他人之物，處有
期徒刑肆月，減為有期徒刑貳月。又意圖為自己不法之所有，以
不正方法由自動付款設備取得他人之物，處有期徒刑肆月，減為
有期徒刑貳月。又意圖為自己不法之所有，以不正方法由自動付
款設備取得他人之物，處有期徒刑肆月，減為有期徒刑貳月。又
意圖為自己不法之所有，以不正方法由自動付款設備取得他人之
物，處有期徒刑肆月，減為有期徒刑貳月。又意圖為自己不法之
所有，以不正方法由自動付款設備取得他人之物，處有期徒刑肆
月，減為有期徒刑貳月。又意圖為自己不法之所有，以不正方法
由自動付款設備取得他人之物，處有期徒刑肆月，減為有期徒刑
貳月。又意圖為自己不法之所有，以不正方法由自動付款設備取
得他人之物，處有期徒刑貳月，減為有期徒刑壹月。應執行有期
徒刑壹年。緩刑年。
    事  實
一、甲○○意圖為自己不法之所有，於民國96年1月15日前之某
    時，在臺中縣大里市○○路○○路咖啡店內，拾獲其兄張國
    鵬之郵局金融卡1 張後，予以侵占入己（親屬間侵占部分未
    據告訴）。嗣另意圖為自己不法之所有，先於96年1 月15日
    下午2 時許，前往臺北縣五股鄉○○○路1 號之五股老人公
    寓518 號房，向丙○推銷健康器材時，趁丙○不備之際，竊
    取丙○置於抽屜內之郵局金融卡1 張，為避免丙○迅速發現
    遭竊，甲○○乃將張國鵬之郵局金融卡留在丙○之抽屜內魚
    目混珠；得手後復持丙○之金融卡於附表所示之時間、地點
    ，以輸入丙○密碼之不正方法，由自動付款設備詐領如附表
    所示之金額共新臺幣（下同）63萬元，並將之花用殆盡。嗣
    於96年2 月9 日，丙○前往郵局之提款機提領款項時，提款
    卡遭機器沒收，經向郵局查詢始悉上情。
二、案經臺北縣政府警察局蘆洲分局移送臺灣板橋地方法院檢察
    署檢察官偵查起訴。
    理  由
一、上揭事實，業據被告甲○○自白不諱，核與被害人丙○之子
    乙○○及證人張國鵬所述之情形相符，且有丙○之郵政存簿
    儲金簿內頁交易明細影本1 份、五股老人公寓及自動提款機
    監視錄影翻拍照片24張在卷可稽，堪認被告之自白與真實相
    符。本件事證明確，被告犯行堪予認定，應依法論科。
二、核被告所為，係犯刑法第320 條第1 項之普通竊盜罪及同法
    第339 條之2 第1 項之詐欺罪。被告如附表編號(一)、(二)、(三)
    所示之冒領存款犯行，係基於同一詐欺犯意於密接時、地下
    所為之接續行為，且僅侵害一個法益，應包括於一行為予以
    評價，為接續犯，只論以一罪，公訴人認應分論併罰，尚有
    未洽。被告先後1 次竊盜犯行及7 次詐領他人存款犯行，犯
    意各別，行為互殊，應予分論併罰。爰審酌被告正值青壯，
    竟不思循正當途徑獲取財物，而以年邁之獨居老人為竊盜及
    詐領存款之犯罪對象，盜領金額達63萬元，殊不可取，惟犯
    後坦承犯行，態度尚佳，且已賠償被害人丙○63萬元，由被
    害人之子乙○○收受，並已與被告之父張金發達成和解協議
    ，有和解書1 紙在卷可參，並衡量其餘之犯罪動機、目的、
    犯罪時所受之刺激、犯罪之手段、犯人之生活狀況、品行、
    智識程度、犯人與被害人平日之關係、犯罪所生之危險或損
    害等一切情狀，分別量處如主文所示之刑。本件被告犯罪時
    間均在96年4 月24日之前，且無中華民國九十六年罪犯減刑
    條例所定不得減刑之情形，爰依同條例第2 條第1 項第3 款
    規定減其宣告刑二分之一。末查，被告前未曾受有期徒刑以
    上刑之宣告，有其臺灣高等法院被告前案紀錄表在卷可按，
    因一時失慮，偶罹刑典，事後已坦承犯行，深具悔意，並與
    被害人丙○之子乙○○達成和解，已如前述，經此刑之宣告
    後，應知警惕而無再犯之虞，本院因認暫不執行其刑為當，
    予以宣告緩刑3 年，用啟自新。
據上論結，應依刑事訴訟法第299 條第1 項前段，刑法第320 條
第1 項、第339 條之2 第1 項、第41條第1 項前段、第51條第5
款、第74條第1 項第1 款，刑法施行法第1 條之1 第1 項、第2
項，中華民國九十六年罪犯減刑條例第2 條第1 項第3 款、第7
條，判決如主文。
本案經檢察官陳伯均到庭執行職務。
中　　華　　民　　國　　96　　年　　11　　月　　5 　　日
                  刑事第十庭    法　官  歐陽漢菁
以上正本證明與原本無異
如不服本判決應於送達後10日內向本院提出上訴狀
                                書記官　李崇文
中　　華　　民　　國　　96　　年　　11　　月　　6 　　日
附錄本案論罪科刑法條全文
中華民國刑法第320條
意圖為自己或第三人不法之所有，而竊取他人之動產者，為竊盜
罪，處5 年以下有期徒刑、拘役或 5 百元以下罰金。
意圖為自己或第三人不法之利益，而竊佔他人之不動產者，依前
項之規定處斷。
前二項之未遂犯罰之。
中華民國刑法第339條之2
意圖為自己或第三人不法之所有，以不正方法由自動付款設備取
得他人之物者，處3 年以下有期徒刑、拘役或1 萬元以下罰金。
以前項方法得財產上不法之利益或使第三人得之者，亦同。
